---
output: word_document
---




```{r setup, include=FALSE}
library(dplyr)
library(readxl)
library(kableExtra)
library(knitr)
library(pander)
library(rmarkdown)


options(knitr.kable.NA = "")
knitr::opts_chunk$set(echo = FALSE, warning=FALSE)




## create table list
qc_cpds <- l.a$get_table_quant(l.a=l.a, overwrite=TRUE,  filename = l.a$outTab)
l.a$data_qc <- qc_cpds$qc
l.a$has_qc <- !is.null(l.a$data_qc)
l.a$cpds    <- qc_cpds$cpds
l.a$grp_type <- "__neg|__pos"


## headMessage sheet-1 and path
head_msg <- l.a$head_msg
head_path <- l.a$head_path
grp_types <- l.a$grp_type %>% stringi::stri_split(fixed = '|') %>% unlist()

## Other table path
other_table <- glue::glue("{rep}/{rpt}/others/Table.xlsx", rep=l.a$repDir, rpt=l.a$rpt_flow)


## sampleInfo sheet-1
### TIC/XIC figures save as <sample_name>__<sample_subs> for multi-run project.
spl_info <- 
  l.a$spl_info %>% 
  left_join(l.a$spl_detail) %>%
  mutate(sample_name = paste(sample_name, sample_subs, sep="__"))

spl_name_qc <- spl_info %>% filter(sample_type == "QC") %>% select(sample_name) %>% .[[1,1]]
spl_name_sp <- spl_info %>% filter(sample_type == "SPL") %>% select(sample_name) %>% .[[1,1]]

## path to TIC 
fig_qc_0 <- sprintf("%s/figures/TIC/QC/%s.png", l.a$resDir, spl_name_qc)
fig_sp_0 <- sprintf("%s/figures/TIC/SPL/%s.png", l.a$resDir, spl_name_sp)


## path to RT profile
fig_name_n <- 'RT-Control-Negative__0.png'
fig_name_p <- 'RT-Control-Positive__0.png'
fig_rt_0n <- glue::glue("{path}/figures/IS/{name}", path=l.a$resDir, name=fig_name_n)
fig_rt_0p <- glue::glue("{path}/figures/IS/{name}", path=l.a$resDir, name=fig_name_p)

# cover info
project_code = l.a$head_msg["项目编号", 1]
project_name = l.a$head_msg["项目名称", 1]
custom_inst = l.a$head_msg["客户单位", 1]
custom_name = l.a$head_msg["客户姓名", 1]


```


```{r cover, child=glue::glue("{rep}/{rpt}/rmd/cover_word.Rmd", rep=l.a$repDir, rpt=l.a$rpt_flow)}
```


```{r tables, child=glue::glue("{rep}/{rpt}/rmd/tables_word.Rmd", rep=l.a$repDir, rpt=l.a$rpt_flow)}
# 样本基本信息

# 实验信息

## 仪器及试剂
### 所用主要试剂
### 实验仪器

## 实验方法
### 代谢物提取
```


```{r method, child=glue::glue("{rep}/{rpt}/rmd/method.Rmd", rep=l.a$repDir, rpt=l.a$rpt_flow)}
### 上机检测
#### 液相条件
#### 质谱条件
```






## 实验结果
```{r results, echo=FALSE, include=FALSE}

tic_cap_1 <- glue::glue("样品 {spl} TIC图（{grp}）", spl=spl_name_sp %>% gsub(l.a$grp_type, grp_types[1], .), grp=grp_types[1] %>% gsub("__","",.))

tic_cap_2 <- glue::glue("样品 {spl} TIC图（{grp}）", spl=spl_name_sp %>% gsub(l.a$grp_type, grp_types[2], .), grp=grp_types[2] %>% gsub("__","",.))

```


### 色谱分离

通过总离子流图（TIC），图`r l.a$fig_count()`-`r l.a$fig_count()`可大致看到样本出峰和响应情况，横坐标为保留时间，纵坐标为物质的响应强度。 


```{r tic1, fig.cap=tic_cap_1, out.width="100%"}

fig_sp_0 %>% gsub(l.a$grp_type, grp_types[1], .) %>% include_graphics()

```


```{r tic2, fig.cap=tic_cap_2, out.width="100%"}

fig_sp_0 %>% gsub(l.a$grp_type, grp_types[2], .) %>% include_graphics()

```



\newpage


### 质量控制

1、过程质控

在检测过程中实时地监控仪器稳定性、信号是否正常十分重要。以混合样本溶液作为质控样本，在样本检测过程中每隔10个样本插入一个QC质控样本，通过对质控样本的数据进行分析来判断最终采集数据的质量，以便及时发现异常，尽早将问题排除，保证最终采集数据的质量。

①	 内标保留时间质控

```{r rt-qc, echo=FALSE, include=FALSE}
has_qc_str <- ifelse(l.a$has_qc, "样品和QC", "样品")

rts_cap1 <- glue::glue("{spl}负离子内标保留时间质控图（{grp}）", spl=has_qc_str, grp=grp_types[1] %>% gsub("__","",.))

rts_cap2 <- glue::glue("{spl}正离子内标保留时间质控图（{grp}）", spl=has_qc_str, grp=grp_types[2] %>% gsub("__","",.))


```

内标保留时间越一致，说明仪器越稳定。由图`r l.a$fig_count()`-`r l.a$fig_count()`可以看到内标在`r has_qc_str`中的保留时间质控图，所有`r has_qc_str`的保留时间与预期保留时间均在±12 s以内。说明仪器数据采集稳定性很好。



```{r rts-1n, fig.cap=rts_cap1, out.width="100%"}
fig_rt_0n %>% gsub(l.a$grp_type, grp_types[1], .) %>% include_graphics()

```

```{r rts-1p, fig.cap=rts_cap2, out.width="100%"}
fig_rt_0p %>% gsub(l.a$grp_type, grp_types[2], .) %>% include_graphics()

```



\newpage



```{r qc-cor, include=l.a$has_qc, eval=l.a$has_qc}

fig_cap1 <- glue::glue("QC样本相关性图")

"
②	QC样本相关性

QC样品相关性越接近于1（应大于0.8），说明整个方法稳定性越好数据质量越高。从图 {f1}我们可以看到QC样品相关性很高，说明本次实验数据质量很高。
" %>% glue::glue(f1=l.a$fig_count()) %>% pander()

```



```{r cor1, include=l.a$has_qc, eval=l.a$has_qc, out.width="90%", fig.cap=fig_cap1, fig.pos="H"}
# get correlation

data_qc <- l.a$data_qc

fig_path <- glue::glue('{res}/figures/QC-corrplot.jpg', res=l.a$resDir)
fig <- l.a$corr_plot(data_qc)

ggsave(fig_path, fig, width = 35, height = 35, units = 'in', dpi = 300)

fig_path %>% include_graphics()

```




```{r is-rsd, include=l.a$has_qc, eval=l.a$has_qc}
# output 1
tx_is_rsd <- "
2、内标质控

① QC样品中内标响应稳定性

内标为外源引入的同位素标记代谢物，QC样品中内标浓度相同，所以内标的响应差异越小（RSD≤20%），说明系统越稳定，数据质量越高。从下表中数据可以看到本次实验数据质量稳定。
"
pander(tx_is_rsd)

```



```{r rsd, include=l.a$has_qc, eval=l.a$has_qc, tab.cap="QC样品中内标响应稳定性表"}
# get data.frame
file_is <- paste0(l.a$resDir, '/Quantification-IS.xlsx')
data_is <- l.a$get_table_sheet(file_is, sheet='merge', default="Statistics") %>% arrange(id)

pos1 <- data_is %>% filter(polarity==1) %>% select(id, `RSD[%]`) %>% rename(`Pos内标`="id", `响应RSD[%]`="RSD[%]")
neg1 <- data_is %>% filter(polarity==2) %>% select(id, `RSD[%]`) %>% rename(`Neg内标`="id", `响应RSD[%]`="RSD[%]")


# output
cbind(pos1, neg1) %>% kable()

```



### 标准曲线

使用内标法建立标准曲线，横坐标为标准品浓度与内标浓度之比，纵坐标为标准品响应与内标响应之比，标准曲线相关系数满足>0.95，表示标准曲线定量准确可靠，具体线性方程表见附表。


```{r spl-type, child=glue::glue("{rep}/{rpt}/rmd/{spl}_end.Rmd", rep=l.a$repDir, rpt=l.a$rpt_flow, spl=l.a$spl_type)}
```





```{r en-end, child=glue::glue("{rep}/{rpt}/rmd/end.Rmd", rep=l.a$repDir, rpt=l.a$rpt_flow)}
```








```{r copy-fig, include=FALSE, eval=FALSE}
## for large panel
fig_tag <- '-merge'

tic_fig <- glue::glue("{res}/figures/TIC-SPL{tag}.pdf", res=l.a$resDir, tag=fig_tag)
tic_new <- glue::glue("{out}/TIC-SPL{tag}.pdf", out=l.a$outDir, tag=fig_tag)
file.copy(tic_fig,l.a$outDir)
file.rename(tic_new, paste0(l.a$outDir,'/Figure S1-Sample TIC.pdf'))
```


```{r copy-data, include=FALSE}
## copy mzml files
d_data_1 <- paste(l.a$outData, grp_types[1], sep="/")
d_data_2 <- paste(l.a$outData, grp_types[2], sep="/")
d_data_1 %>% dir.create(recursive = TRUE)
d_data_2 %>% dir.create(recursive = TRUE)

d_cals_1 <- glue::glue("{d}/../Calibrator", d=l.a$inDir) %>% gsub(l.a$grp_type, grp_types[1], .)
l.a$copy_file(d_base=d_cals_1, d_sub="CAL", patt="mzML$", d_dest=d_data_1)
l.a$inDir %>% gsub(l.a$grp_type, grp_types[1], .) %>% l.a$copy_file(d_sub="SPL", patt="mzML$", d_dest=d_data_1)



d_cals_2 <- glue::glue("{d}/../Calibrator", d=l.a$inDir) %>% gsub(l.a$grp_type, grp_types[2], .)
l.a$copy_file(d_base=d_cals_2, d_sub="CAL", patt="mzML$", d_dest=d_data_2)
l.a$inDir %>% gsub(l.a$grp_type, grp_types[2], .) %>% l.a$copy_file(d_sub="SPL", patt="mzML$", d_dest=d_data_2)

```


```{r copy-extra, include=FALSE, eval=FALSE}

## copy calibrator figures
fig_tag <- '-merge'
cal_fig <- glue::glue("{res}/figures/Calibrators.best{tag}.pdf", res=l.a$resDir, tag=fig_tag)
new_fig <- glue::glue("{out}/Calibrators.best{tag}.pdf", out=l.a$outDir, tag=fig_tag)
file.copy(cal_fig,l.a$outDir)
file.rename(new_fig, paste0(l.a$outDir,'/Figure S1-Calibration.pdf'))




## for small panel
if(is.null(l.a$data_qc)) {
  file.remove(
    paste0(l.a$outDir, "/Table S4-Accuracy and RSD.xlsx")
  )
  file.rename(
    paste0(l.a$outDir, "/Table S5-Quantification Results.xlsx"),
    paste0(l.a$outDir, "/Table S4-Quantification Results.xlsx")
  )
}
xic_fig <- glue::glue("{res}/figures/XIC-SPL{tag}.pdf", res=l.a$resDir, tag=fig_tag)
xic_new <- glue::glue("{out}/XIC-SPL{tag}.pdf", res=l.a$outDir, tag=fig_tag)
file.copy(xic_fig,l.a$outDir)
file.rename(xic_new, paste0(l.a$outDir,'/Figure S2-Sample XIC.pdf'))


## copy other tables for small
d_others <- glue::glue("{rep}/{rpt}/others/", rep=l.a$repDir, rpt=l.a$rpt_flow)
file_cp <- grep('Table S', list.files(d_others), value=T)
file.copy(paste0(d_others, file_cp), l.a$outDir)



```


